【裁判字號】    99,交聲,968
【裁判日期】    990312
【裁判案由】    聲明異議
【裁判全文】
臺灣臺中地方法院交通事件裁定        99年度交聲字第968 號
原處分機關  交通部公路總局臺中區監理所豐原監理站
異  議  人
即受處分人  甲○○
上列受處分人因違反道路交通管理處罰條例案件，對於交通部公
路總局臺中區監理所豐原監理站中華民國99年2 月9 日所為之處
分（豐監稽違字第裁63-AEY221712號裁決書），聲明異議，本院
裁定如下：
    主  文
異議駁回。
    理  由
一、原處分及移送意旨略以：異議人即受處分人（下稱異議人）
    甲○○為計程車駕駛人，於民國98年10月9 日上午12時15分
    許，駕駛車牌號碼603-YG號營業小客車，行經臺北市○○路
    ○段16號，因有「計程車駕駛人不依規定辦理執業登記證經
    依前項處罰仍不辦理」之違規，經警當場舉發，乃依道路交
    通管理處罰條例第36條第2 項、第67條第3 項規定，對異議
    人裁處吊銷駕駛執照、1 年內禁考之處分。
二、聲明異議意旨略以：異議人因違規而被吊銷駕照，若吊銷異
    議人所持有大客車職業駕照，有違比例原則，且將影響異議
    人之生計，爰請鈞院免予吊銷駕駛執照，改處罰鍰云云。
三、按計程車駕駛人，未向警察機關辦理執業登記，領取執業登
    記證，即行執業者，處新臺幣（下同）1500元以上3600元以
    下罰鍰。計程車駕駛人，不依規定辦理執業登記，經依前項
    處罰仍不辦理者，吊銷其駕駛執照。又按汽車駕駛人，曾依
    道路交通管理處罰條例其他各條規定吊銷駕駛執照者，1年
    內不得考領駕駛執照（道路交通管理處罰條例第36條第1、2
    項、第67條第3項參照）。
四、經查，異議人於98年6 月12日下午16時45分許，駕駛車牌號
    碼603-YG號營業小客車，行經臺北市○○○路○段處，因「
    未依規定辦理執業登記證」之違規，為警舉發，並依道路交
    通管理處罰條例第36條第1項規定處罰鍰1500元，並已於98
    年6月26日繳納罰鍰執行結案等情，有臺北市警察局北市警
    交字第AEY036470號舉發違反道路交通管理事件通知單及違
    規查詢報表在卷可稽。而異議人於上開處罰後，仍未依規定
    辦理執業登記，復於98年10月9日上午12時15分許，駕駛前
    開營業小客車，行經臺北市○○路○段16 號前，為警查獲
    經當場舉發一情，除為異議人所不爭執外，並有臺北市政府
    警察局北市警交字第AEY221712號舉發違反道路交通管理事
    件通知單、本件裁決書及送達證書等件附卷可憑。是異議人
    於前開時、地，有計程車駕駛人不依規定辦理執業登記，經
    依道路交通管理處罰條例第36條第1項規定處罰後，仍不辦
    理執業登記而執業之違規行為，堪以認定。按此，對異議人
    前開違規行為，即應依道路交通管理處罰條例第36條第2項
    規定，裁處吊銷其駕駛執照，並依同條例第67條第3項規定
    ，1 年內不得考領駕駛執照。原處分機關亦按該等規定為此
    處分，核無不當。且道路交通管理處罰條例對有違反該條例
    第36 條第2項之違規行為，處以吊銷駕駛執照，係屬立法裁
    量之問題，異議人前開異議意旨尚非本院所得審酌。是異議
    人之本件異議，為無理由，應予駁回。
五、據上論斷，應依道路交通管理處罰條例第87條第2 項，道路
    交通案件處理辦法第19條，裁定如主文。
中    華    民    國    99    年    3     月    12    日
                          交通法庭  法  官  黃益茂
以上正本證明與原本無異。
如不服本裁定，應於收受送達後5日內向本院提出抗告狀。（應
附繕本）
                                    書記官  蔡秋明
中    華    民    國    99    年    3     月    12    日

司法院資訊處製作；財團法人民間司法改革基金會備份。
